臺灣高雄地方法院民事判決
111年度鳳簡字第527號
原      告  林昇隆    住○○市○○區○○路00號
訴訟代理人  王奐淳律師
複代理人    黃駿安律師
被      告  吳俊宏  
上列當事人間請求損害賠償事件，本院於民國111年11月17日言詞辯論終結，判決如下：                     
    主      文
被告應給付原告新臺幣柒萬元，及自民國一一一年八月十三日起
至清償日止，按週年利率百分之五計算之利息。
原告其餘之訴駁回。
訴訟費用新臺幣伍仟肆佰元由被告負擔百分之十四，餘由原告負
擔。
本判決第一項得假執行。但被告以新臺幣柒萬元為原告預供擔保
，得免為假執行。
    事實及理由
一、按簡易訴訟之訴狀送達後，原告不得將原訴變更或追加他訴
    ，但擴張或減縮應受判決事項之聲明者，不在此限，民事訴
    訟法第436條第2項、第255條第1項第3款分別定有明文。查
    本件原告於起訴時原聲明請求准供擔保宣告假執行(本院卷
    第9頁)，嗣於本院審理中，撤回假執行之聲請，核屬減縮應
    受判決事項之聲明，而變更聲明如下述(本院卷第117頁)，
    與上開規定相符，應予准許。
二、原告主張：原告與訴外人洪○○原為夫妻關係，嗣於民國110
    年11月3日兩願離婚。被告與洪○○為公司同事並明知洪○○為
    有配偶之人，原告某日向洪○○借用手機，無意間發現其與被
    告間之LINE對話紀錄，嗣洪○○於110年9月9日以手機傳送其
    與被告間於110年8月間下列LINE對話紀錄予原告：㈠洪○○傳
    送「你來，我不能抱抱」，被告回傳「可以」、「8、9點他
    們就都回家了」，洪○○回傳「小雯今天應該沒有那麼早」、
    「嗯，那就不要抱抱了」等語；㈡洪○○傳送「真的喜歡了，
    就不要輕易的放開手…我會一直牽著你的手…不放開…」予被
    告；㈢洪○○傳送「明天早上希望能抱抱…」、「你知道嘛…我
    捨不得放開你，我知道我要放開你，你真的就會離開我了…
    所以我真的放不開…能不能也不要放開我嘛…」、「你在我就
    能安心的睡著…你不在我的心就會一直想著你…睡不著…」予
    被告，被告回傳「我不想妹妹(即原告與洪○○所生育之未成
    年子女)跟我一樣(也想要妹妺跟著你，也想要自己的小孩，
    也想要你不要難過」，洪○○回傳「我懂每個人都會想要自己
    的孩子…我會願意為了你把身體顧好…讓你有自己的小孩…我
    願意為了你做任何不可能的事…能不能在抱著我…」等語(下
    合稱系爭LINE對話內容)，又原告與洪○○離婚後，洪○○與原
    告於110年11月24日爭吵過程中，洪○○向原告稱：「我甲意
    他啦，怎樣?我放他放不下去啦…」等語，足以佐證被告在原
    告與洪○○婚姻關係存續中與洪○○確有為系爭LINE對話內容之
    行為，並已超越一般男女交往應有分際，致原告與洪○○之婚
    姻關係破裂，侵害原告之配偶權。是被告與洪○○互傳系爭LI
    NE對話內容之行為故意侵害原告配偶權之身分法益且情節重
    大，致原告受有精神上痛苦，被告應賠償原告非財產上損害
    新臺幣(下同)500,000元。為此，爰依民法第184條第1項前
    段、第195條第3項準用同條第1項等規定，提起本件訴訟等
    語，並聲明：被告應給付原告500,000元，及自起訴狀繕本
    送達翌日起至清償日止，按週年利率5％計算之利息。
三、被告則以：對於被告知悉洪○○為有配偶之人，及系爭LINE對
    話內容為洪○○與被告之間對話訊息，且就原告主張互傳系爭
    LINE對話內容之行為侵害其配偶權等事實均不爭執，惟被告
    僅能賠償60,000元。並聲明：原告之訴駁回。
四、本院得心證之理由：
(一)按婚姻係以夫妻之共同生活為其目的，配偶應互相協力保持
    其共同生活之圓滿安全及幸福，而夫妻互守誠實，係為確保
    其共同生活之圓滿安全及幸福之必要條件，故應解為配偶因
    婚姻契約而互負誠實之義務，配偶之一方行為不誠實，破壞
    共同生活之圓滿安全及幸福者，即為違反因婚姻契約之義務
    而侵害他方之權利（最高法院55年台上字第2053號判決意旨
    參照）。是以所謂配偶權，指配偶間因婚姻而成立以互負誠
    實義務為內容之權利。職是，如明知為他人配偶卻故與之交
    往，其互動方式依社會一般觀念，已足以動搖婚姻關係所重
    應協力保持共同生活圓滿安全幸福之忠實目的時，不得謂非
    有以違背善良風俗之方法，加損害於他人之故意，茍配偶確
    因此受非財產上之損害即精神上痛苦，自亦得依法請求賠償
    。是侵害配偶權之行為，並不以發生性行為為限，倘夫妻任
    一方與他人間存有逾越結交普通朋友等一般社交行為之不正
    常往來，其行為已逾社會一般通念所能容忍之範圍，已達破
    壞婚姻共同生活之圓滿安全及幸福之程度，即足當之。
(二)查原告主張被告侵害配偶權之事實，業據其提出系爭LINE對
    話內容、110年11月24日行車紀錄器錄影光碟暨原告與洪○○
    對話譯文、行車紀錄器影像截圖為證(本院卷第15至27、85
    至91、103至111頁)，且為被告所不爭執(本院卷第118頁)，
    又揆諸系爭LINE對話內容，洪○○向被告傾吐愛意並多次要求
    被告擁抱洪○○，且洪○○有意願與被告共同規劃日後生兒育女
    之計畫一情，依社會通常觀念，被告雖非與洪○○發生性行為
    ，然已逾越我國社會一般善良風俗對於有配偶之人與異性合
    理往來社交行為之範圍，而係不正常往來及親密行舉，已破
    壞夫妻之婚姻生活及家庭之圓滿安全及幸福，堪以認定。從
    而，揆諸首揭說明，被告與洪○○互傳系爭LINE對話內容之行
    為，已破壞原告婚姻生活之圓滿安全，侵害原告基於配偶關
    係之身分法益，且屬情節重大，原告自得依故意侵權行為之
    法律關係請求被告負損害賠償責任。
(三)次按因故意或過失，不法侵害他人之權利者，負損害賠償責
    任。故意以背於善良風俗之方法，加損害於他人者亦同。不
    法侵害他人之身體、健康、名譽、自由、信用、隱私、貞操
    ，或不法侵害其他人格法益而情節重大者，被害人雖非財產
    上之損害，亦得請求賠償相當之金額。前開規定，於不法侵
    害他人基於父、母、子、女或配偶關係之身份法益而情節重
    大者，準用之，民法第184條第1項、第195條第1項前段、第
    3項分別定有明文。民法第195條第1項所謂相當，自應以實
    際加害情形與其影響是否重大，及被害者之身分地位與加害
    人經濟狀況等關係定之（最高法院47年台上字第1221號判決
    意旨參照）。慰藉金之賠償須以人格權遭遇侵害，使精神上
    受有痛苦為必要，其核給之標準固與財產上損害之計算不同
    ，然非不可斟酌雙方身分資力與加害程度，及其他各種情形
    核定相當之數額（最高法院51年台上字第223號判決意旨參
    照）。查被告侵害原告基於配偶關係之身分法益且情節重大
    ，業已認定如前述，故原告主張受有精神上痛苦，堪信可採
    。而原告為○○畢業，擔任○○○工作，月收入00,000元，須扶
    養一名未成年子女，業據原告陳述在卷，及原告民事陳報狀
    暨108年至110年綜合所得稅各類所得資料清單、110年10月
    份薪資單、在職證明書、○○學位證書等件在卷可稽(本院卷
    第49至61、118頁)；被告為○○畢業，月收入約0萬餘元，無
    扶養對象，有被告民事陳報狀存卷可憑（本院卷第95頁）；
    另原告109、110年度所得分別為000,000元、0,000,000元，
    名下財產房屋○棟、土地○筆、汽車○部、投資○筆；被告109
    、110年度所得分別為000,000元、000,000元，名下財產汽
    車○部，有兩造稅務電子閘門財產所得調件明細表可考（本
    院卷末頁證物袋內），並審酌被告對原告配偶身分法益侵害
    之行為、程度、期間，認原告請求被告賠償非財產上損害以
    70,000元為適當。
五、末按遲延之債務，以支付金錢為標的者，債權人得請求依法
    定利率計算之遲延利息；應付利息之債務，其利率未經約定
    ，亦無法律可據者，週年利率為5％；給付無確定期限者，債
    務人於債權人得請求給付時，經其催告而未為給付，自受催
    告時起，負遲延責任。其經債權人起訴而送達訴狀，與催告
    有同一之效力，民法第233條第1項前段、第203條、第229條
    第2項亦分別定有明文。查原告起訴狀繕本於111年8月2日寄
    存送達被告，自寄存之日起經10日即111年8月12日發生送達
    加催告之效力(本院卷第47頁），準此，原告請求給付自起
    訴狀繕本送達翌日即111年8月13日起至清償日止，按週年利
    率5％計算之利息，於法並無不合，應予准許。　
六、綜上所述，原告依據故意侵權行為之法律關係，請求被告給
    付原告70,000元，及自111年8月13日起至清償日止，按週年
    利率5％計算之利息，為有理由，應予准許。逾此範圍之請求
    ，為無理由，應予駁回。　
七、本件判決基礎已臻明確，兩造其餘攻防方法及訴訟資料經本
    院斟酌後，核與判決結果不生影響，故不另一一論述。 
八、本件原告勝訴部分係依民事訴訟法第427條適用簡易程序所
    為被告敗訴之判決，依同法第389條第1項第3款規定，應依
    職權宣告假執行，並依同法第392條第2項規定，依職權宣告
    被告如預供擔保後，得免為假執行。
九、訴訟費用負擔之依據：民事訴訟法第79條。
中　　華　　民　　國　　111 　年　　12　　月　　20　　日
          　　　　鳳山簡易庭  法　官  藍雅筠
以上正本係照原本作成。　　　　　　　　　
如不服本判決，應於送達後20日內，向本院提出上訴狀並表明上
訴理由，如於本判決宣示後送達前提起上訴者，應於判決送達後
20日內補提上訴理由書（須附繕本）。
中　　華　　民　　國　　111 　年　　12　　月　　20　　日
                              書記官  蔡毓琦  
訴訟費用計算式 裁判費(新臺幣)5,400元 合計          5,400元